【裁判字號】    95,交抗,452
【裁判日期】    950629
【裁判案由】    違反道路交通管理處罰條例
【裁判全文】
臺灣高等法院交通事件裁定           95年度交抗字第452號
抗  告  人
即受處分人  甲○○
上列抗告人因違反道路交通管理處罰條例案件，不服臺灣士林地
方法院，中華民國95年4月28日所為裁定（95年度交聲字第180號
），提起抗告，本院裁定如下：
    主  文
抗告駁回。
    理  由
一、本件抗告人抗告意旨略以：伊於前述時間，駕駛車號T6-017
    0號自小客車行經系爭路口，因基隆市警察局交通警察隊之
    交通號誌設置不當，將管制兩條不同路線之燈號，排在同一
    線桿上，又兩燈號間沒有明顯區隔與標示，伊因而誤認系爭
    路口之號誌指示，按依「道路交通標誌標線號誌設置規則」
    第199條規定，主管機關於設置登號時要避免橫向駕駛員及
    行人預見燈號變換，搶先前進，本次違規全因號誌顯示錯亂
    ，伊於起步後復緊急停車，致前輪超越停止線，因而遭拍照
    舉發違規，伊甚難干服，據此聲明異議云云。
二、按道路交通安全規則第90條規定，駕駛人駕駛汽車，應遵守
    道路交通標誌、標線、號誌之指示。又汽車駕駛人，駕駛汽
    車不遵守道路交通標誌、標線、號誌之指示者，處新臺幣（
    下同）900元以上1,800元以下罰鍰，並記違規點數1點，道
    路交通管理處罰條例第60條第2項第3款、第63條第1項第1款
    分別定有明文。
三、經查：
（一）、本件抗告人即受處分人甲○○於民國94年11月28日下午
        4 時19分許，駕駛車牌號碼T6-0170號自用小客車，行
        經基隆市○○區○○路294巷前交岔路口處之事實，業
        據抗告人自承在卷，並有基隆市警察局基警交字第RA00
        0000 0號舉發違反道路交通管理事件通知單影本1紙及
        照片1張附卷可稽，此部分事實洵堪認定。
（二）、本件原處分機關處分意旨略以：抗告人即受處分人甲○
        ○駕駛車牌號碼T6-0170號自用一般小客車，於94年11
        月28日下午4時19分許，行經基隆市○○區○○路294巷
        前交岔路口處，於紅色燈號已亮起，竟超越停止線，因
        未遵守道路交通標線之指示，經基隆市警察局交通警察
        隊所設儀器逕行拍照舉發「不遵守道路交通標線之指示
        」違規，爰依道路交通管理處罰條例第60條第2項第3款
        規定，處罰鍰900元，於法雖無不合，然原處分漏未依
        同條例第63條第1項第1款規定記違規點數1點，則有違
        誤之處，原審因依道路交通管理處罰條例第89條、道路
        交通案件處理辦法第20條前段規定，裁處「原處分撤銷
        。甲○○汽車駕駛人，駕駛汽車不遵守道路交通標線之
        指示，處罰鍰新臺幣9百元，並記違規點數1點」，尚無
        不合。
（三）、又查依卷附舉發照片顯示，系爭路口為3岔路口，抗告
        人於停止線後停車復行啟步，其顯而易見該路口為3岔
        路口，是以就3岔路口所顯示之號誌，何者為指示抗告
        人車行方向之號誌，抗告人依道路交通安全規則第102
        條第1項第1款之規定，本當應盡注意之義務；再查，管
        制兩條不同路線之號誌，其正面面對管制路口之所示角
        度明顯不同，兩燈號間尚有設置一指示與抗告人車行方
        向相反之標誌隔於其間，兩者號誌顯有角度與距離之區
        隔，此有抗告人所附系爭路口管制號誌近距離照片1張
        在卷足憑，且系爭路口近端號誌靠近停止線右側已有設
        置紅綠燈號誌，此號誌足以明白指示抗告人車行方向之
        燈號，若抗告人確遵交通規則之指示，於停止線後依規
        定停車，當可見抗告人車行方向之號誌為紅燈，而不至
        於發生車行方向是否綠燈之遲疑，顯見抗告人於系爭路
        口停車時，其車輛前懸部分已伸越該停止線，因而無以
        發現停止線上端紅燈之號誌，故抗告人確實未遵守道路
        交通標線指示之違規情事，雖本件前開道路交通標誌標
        線號誌設置，或有瑕疵，然依前述說明，抗告人尚非不
        能判斷其車行路線之方向，因不得援引為免責之原因，
        其抗告非有理由，應予駁回。
四、據上論結，應依道路交通案件處理辦法第26條，刑事訴訟法
    第412條，裁定如主文。
中    華    民    國    95    年    6     月    29    日
                  交通法庭審判長法  官  鄭文肅
                                法  官  陳國文
                                法  官  江國華
以上正本證明與原本無異。
不得再抗告。
                                書記官  陳玉嬋
中    華    民    國    95    年    7     月    3     日


司法院資訊處製作；財團法人民間司法改革基金會備份。
